# 已开票未确认收入的会计处理

提问人：rainy871127 时间：2022-04-20 21:28:02
求教陈版主，针对未达到收入确认条件的产品，已经给客户开具了发票，那么税金应该怎么进行会计处理呢？在新准则情况下，是借什么呢？应收账款、合同资产还是其他流动资产呢？是否有会计准则规定呀~

回答人：chenyiwei
一般是按照开票的销项税额，借记应收账款（销项税额），贷记“应交税费——应交增值税（销项税额）”。